【裁判字號】    97,訴,1158
【裁判日期】    970714
【裁判案由】    毒品危害防制條例
【裁判全文】
臺灣臺北地方法院刑事判決              97年度訴字第1158號
公  訴  人  臺灣臺北地方法院檢察署檢察官
被      告  甲○○
                    （另案於臺灣臺北監獄執行中）
上列被告因毒品危害防制條例案件，經檢察官提起公訴（97年度
毒偵字第1661號），本院判決如下：
    主  文
甲○○施用第一級毒品，累犯，處有期徒刑柒月，扣案注射針筒
壹支，沒收；又施用第二級毒品，累犯，處有期徒刑伍月，扣案
玻璃球吸食器壹組，沒收。應執行有期徒刑拾月，扣案注射針筒
壹支、玻璃球吸食器壹組，均沒收。
    事  實
一、甲○○前曾於民國94年間因偽造文書案件，經本院於94年10
    月17日以94年度訴字第878號判決判處有期徒刑1年確定，於
    96年7月4日縮刑期滿執行完畢；又於94年間因施用毒品案件
    ，經本院於94年8月15日以94年度毒聲字第544號裁定送觀察
    、勒戒後，因認有繼續施用毒品之傾向，經本院於94年12月
    30日以94年度毒聲字第1004號裁定令入戒治處所施以強制戒
    治，並於95年12月13日執行完畢出所，經臺灣臺北地方法院
    檢察署檢察官分別於95年1 月25日、96年1 月9 日以96年度
    戒毒偵字第11號、第12號、第13號為不起訴處分確定。甲○
    ○猶不知悔改，於前次強制戒治執行完畢5 年內復基於施用
    第一級毒品海洛因之犯意，於97年4 月28日，在其臺北市中
    山區○○○路10 7巷6 號住處內，以將第一級毒品海洛因摻
    入注射針筒後施打之方式，施用海洛因毒品1 次；又另行起
    意，基於施用第二級毒品甲基安非他命之犯意，於同一時間
    、同一地點，以將第二級毒品甲基安非他命放入吸食器內點
    燃燒烤後，吸食煙霧之方式，施用第二級毒品甲基安非他命
    1 次。嗣於97年4 月29日11時30分許，在臺北市中山區○○
    ○路○ 段7 號前為警查獲，並扣得甲○○所有且供施用第一
    級毒品海洛因用之注射針筒1 支，供施用第二級毒品甲基安
    非他命用之玻璃球吸食器1 組。
二、案經臺北市政府警察局中山分局報請臺灣臺北地方法院檢察
    署檢察官偵查起訴。
    理  由
一、按刑事訴訟法第273 條之1 規定除被告所犯為死刑、無期徒
    刑、最輕本刑為3 年以上有期徒刑之罪、或高等法院管轄第
    一審案件者外，於審判期日前之程序進行中，被告先就被訴
    事實為有罪之陳述時，審判長得告知被告簡式審判程序之旨
    ，並聽取當事人、代理人、辯護人及輔佐人之意見後，裁定
    進行簡式審判程序。經查，本件被告甲○○被訴違反毒品危
    害防制條例乙案，非前開不得進行簡式審判程序之案件，經
    被告於本院行準備程序時就訴事實為有罪之陳述，且經法官
    告知被告簡式審判程序之旨，聽取被告及檢察官之意見後，
    爰依上開刑事訴訟法第273 條之1 之規定，裁定改依簡式審
    判程序審判之，合先敘明。
二、上揭犯罪事實，業據被告於警詢、偵查及本院行準備程序時
    均坦承不諱（見97年度毒偵字第1661號偵查卷第8 頁、本院
    97 年6月30日準備程序筆錄第2 頁），且被告為警查獲時所
    採尿液經送檢驗結果，呈嗎啡、甲基安非他命陽性反應，有
    臺灣尖端先進生技醫藥股份有限公司濫用藥物檢驗報告1 份
    在卷可稽，此外，並有扣案注射針筒1 支及玻璃球吸食器1
    組在卷可憑，足徵其前開施用毒品自白，與事實相符合，堪
    予採信。又按施用毒品案件而曾觀察、勒戒或強制戒治執行
    完畢釋放後，5 年以內再犯毒品危害防制條例第10條之施用
    毒品罪行者，即應依法追訴進入刑事訴訟程序審理，此觀毒
    品危害防制條例第23條第2 項規定甚明。經查被告前有如事
    實欄所述之施用毒品犯行，有臺灣高等法院被告前案紀錄表
    在卷可憑，是被告係於曾受觀察勒戒執行完畢釋放後，5 年
    內再犯毒品危害防制條例第10條之罪，自應依法論科。綜上
    所述，本件事證明確，被告犯行洵堪認定。
三、按海洛因、甲基安非他命分別係毒品危害防制條例第2 條第
    2 項第1 款、第2 款所規範之第一級、第二級毒品，被告予
    以施用，是核被告所為係犯同條例第10條第1 項之施用第一
    級毒品罪及第10條第2 項之施用第二級毒品罪。其施用第一
    級毒品海洛因、第二級毒品甲基安非他命前持有第一級、第
    二級毒品之低度行為，為施用之高度行為所吸收，不另論罪
    。又查被告有事實欄所載之犯罪科刑及執行情形，有臺灣高
    等法院被告前案紀錄表存卷可按，其受有期徒刑之執行完畢
    後5年以內再故意犯本件有期徒刑以上之罪，係屬累犯，應
    依法加重其刑。被告所犯上開二罪，犯意各別，行為互殊，
    應分論併罰。爰審酌被告前有毒品前科，竟仍不知改悔，陷
    於毒癮而難以自拔，危害國民健康，及其犯罪之動機、手段
    、於本件犯罪後尚能坦承犯行，態度良好等情，分別量處如
    主文所示之刑，並定其應執行之行。
四、扣案注射針筒1 支及玻璃球吸食器1 組等物品，均係被告所
    有，且其中注射針筒是被告供施用海洛因毒品所用之物，另
    玻璃球吸食器則為供施用甲基安非他命毒品用，已經被告供
    述明確在卷，爰依刑法第38條第1 項第2 款規定分別於主文
    欄項下宣告沒收。
據上論斷，應依刑事訴訟法第273 條之1 、第299 條第1 項前段
，毒品危害防制條例第10條第1 項、第2 項，刑法第11條前段、
、第47條第1 項、第38條第1 項第2 款、第51條第5 款、第9 款
、第10款，判決如主文。
本案經檢察官葉雅婷到庭執行職務。
中    華    民    國    97    年    7     月    14    日
                            臺灣臺北地方法院刑事第二庭
                                        法  官  賴淑美
上正本證明與原本無異。
如不服本判決，應於判決送達後10日內，向本院提出上訴狀。
                                        書記官  許翠燕
中    華    民    國    97    年    7     月    15    日
附錄本件判決論罪科刑法條全文：
毒品危害防制條例第10條
施用第一級毒品者，處六月以上五年以下有期徒刑。
施用第二級毒品者，處三年以下有期徒刑。


司法院資訊處製作；財團法人民間司法改革基金會備份。
